Minutes et répertoires du notaire Charles Victor AMY, 16 septembre 1847 - 24 avril 1895 (étude XL)
Archives nationales
Minutes et répertoires du notaire Charles Victor AMY (étude XL)
16 septembre 1847 - 24 avril 1895
MC/ET/XL/286 - MC/ET/XL/807, MC/RE/XL/8 - MC/RE/XL/15
AMY, Charles Victor; Etude XL
52,7 mètres linéaires
Archives nationales de France
Minutes et répertoires: la loi 2008-696 du 15 juillet 2008 relative aux archives a fixé à 75 ans à compter de la date de l'acte, ou à 25 ans à compter de la date du décès de l'intéressé si ce délai est plus bref, le délai de communication des minutes et répertoires des notaires; ce délai est porté à 100 ans à compter de la date de l'acte si le document se rapporte à un mineur (code du Patrimoine, articles L213-2, 4e d et 5e).
Autres documents de l'étude (dossiers de clients, comptabilité...): s'agissant d'archives privées, ces documents sont communicables selon les modalités fixées par le déposant ou le donateur.
Certains documents ne sont pas accessibles en raison de leur mauvais état de conservation.
Versement
Accès aux instruments de recherche de tous les notaires de l’étude XL
Archives de l'étude XL
- Minutes de Charles Victor AMY, 19 septembre 1847 - 24 avril 1895; MC/ET/XL/286 - MC/ET/XL/746, MC/ET/XL/807; cauchard 10, 12,5 et 15 cm 462 articles
  - Minutes. 1847, 19 septembre - 31 décembre, 16 septembre - 31 décembre 1847; MC/ET/XL/286
    Informations concernant le classement:
    Le niveau inférieur de description, quand il existe, correspond aux minutes d'actes. Toutes les minutes ne sont pas forcément décrites une à une. Les descriptions de ces minutes sont plus ou moins détaillées.
  - Minutes. 1848, janvier - avril, janvier - avril 1848; MC/ET/XL/287
  - Minutes. 1848, mai - août, mai - août 1848; MC/ET/XL/288
  - Minutes. 1848, septembre - décembre, septembre - décembre 1848; MC/ET/XL/289
  - Minutes. 1849, janvier - mars, janvier - mars 1849; MC/ET/XL/290
  - Minutes. 1849, avril - juin, avril - juin 1849; MC/ET/XL/291
  - Minutes. 1849, juillet - septembre, juillet - septembre 1849; MC/ET/XL/292
  - Minutes. 1849, octobre - décembre, octobre - décembre 1849; MC/ET/XL/293
  - Minutes. 1850, janvier - mars, janvier - mars 1850; MC/ET/XL/294
  - Minutes. 1850, avril - juin, avril - juin 1850; MC/ET/XL/295
  - Minutes. 1850, juillet - septembre, juillet - septembre 1850; MC/ET/XL/296
    - Contrat de mariage entre Pierre Vincent Michel Duquesnay et Dephine Désirée Foulogne de Précorbins, 6 juillet 1850; MC/ET/XL/296
      Origine de l'information:
      Actes signalés par les lecteurs et correspondants du Minutier central des notaires de Paris, 2000-2011 (base de données migrée: voir contexte dans le Plan d’orientation général - Notaires de Paris, guides thématiques du Minutier).
      Date de révision: 2010
      Date de création de la notice: 2006
      contrat de mariage; Duquesnay, Pierre Vincent Michel; Foulogne de Précorbins, Delphine Désirée
  - Minutes. 1850, octobre - décembre, octobre - décembre 1850; MC/ET/XL/297
  - Minutes. 1851, janvier - mars, janvier - mars 1851; MC/ET/XL/298
    Toutes les minutes de cet article ont été analysées une à une (ARNO 1851).
    - Prorogation, delai de remboursemenr d'emprunt, 19000 f., 4 janvier 1851; MC/ET/XL/298
      Informations complémentaires:
      Intervenant 1, en première partie:
      Nom, qualité: (Mme ou Mlle) Lefevre, Therese Adelaide.
      Profession: rentiere.
      Domicile: Arpajon (Essonne).
      Relations: veuve de l'intervenant 2.
      Intervenant 2, indirect:
      Nom, qualité: (M.) Moussaint, Antoine Auguste.
      État civil: décédé.
      Intervenant 3, en deuxième partie:
      Nom, qualité: (M.) Fromage, Maron.
      Profession: propriétaire.
      Domicile: Paris (Paris) rue Saint-Jean, 22
      Base Arno 1851 (base de données migrée: voir contexte dans le Plan d’orientation général - Notaires de Paris, guides thématiques du Minutier).
      Date de création de la notice: 2000
    - Obligation, emprunt, 1300 f., 4 janvier 1851; MC/ET/XL/298
      Nom, qualité: (M.) Leroy, Francois Florent.
      Profession: facteur de la poste aux lettres (ancien).
      Domicile: Passy (Paris) rue de la Glaciere, 37.
      Intervenant 2, en deuxième partie:
      Nom, qualité: (M.) Bertin, Claude Francois.
      Profession: epicier (marchand)), Paris (Paris).
      Domicile: Grenelle (Paris) rue Croix-Nivert, 38
    - Succession, notoriete., 4 janvier 1851; MC/ET/XL/298
      Nom, qualité: (M.) Bernard, Louis Denis.
      Profession: vitrier, Paris (Paris).
      Domicile: Passy (Paris) Pelouse du Ranelagh.
      Intervenant 2, en première partie:
      Nom, qualité: (Mme ou Mlle) Mansel, Marie Adelaide.
      État civil: décédée.
      Relations: épouse de l'intervenant 1
    - Obligation, frais des divers actes, 200 f., 6 janvier 1851; MC/ET/XL/298
      Nom, qualité: (M.) Odie, Jacques.
      Profession: peintre en portraits, Boulogne (Hauts-de-Seine).
      Domicile: Boulogne (Hauts-de-Seine).
      Nom, qualité: (M.) Foullon, Pierre Charles.
      Profession: notaire, Boulogne (Hauts-de-Seine).
      Domicile: Boulogne (Hauts-de-Seine)
    - Proces-verbal de defaut., 7 janvier 1851; MC/ET/XL/298
      Nom, qualité: (M.) Cochin, Francois Nicolas.
      Domicile: Passy (Paris) rue de la Glaciere, 11.
      Relations: créancier(e) de l'intervenant 2.
      Nom, qualité: (M.) Barot, Frederic.
      Profession: charpentier (maitre), Passy (Paris).
      Domicile: Passy (Paris) rue des Moulins, 17
    - Mariage., 7 janvier 1851; MC/ET/XL/298
      Nom, qualité: (M.) Marcy, Louis Edouard.
      Profession: cordonnier (marchand), Paris (Paris).
      Domicile: Passy (Paris) rue Neuve-de-l'Eglise, 8.
      Relations: fils de l'intervenant 2.
      Nom, qualité: (M.) Marcy, Charles Louis.
      Profession: brocanteur (marchand), Paris (Paris).
      Domicile: Passy (Paris) rue Neuve-de-l'Eglise, 4.
      Nom, qualité: (Mme ou Mlle) Bourguignon, Francoise Emelie.
      Profession: couturiere, Paris (Paris).
      Domicile: Passy (Paris) rue de l'Eglise, 22.
      Relations: fille de l'intervenant 4.
      Intervenant 4, indirect:
      Nom, qualité: (M.) Bourguignon, Jean Francois.
      Profession: cordonnier, Paris (Paris).
      Domicile: Passy (Paris) rue de l'Eglise, 22
    - Mainlevee, hypotheque., 7 janvier 1851; MC/ET/XL/298
      Nom, qualité: (Mme ou Mlle) Rigot, Marguerite.
      Domicile: Passy (Paris) rue des Artistes, 4.
      Nom, qualité: (M.) Daviot, Pierre Gaspard.
      Profession: entrepreneur de demenagements, Paris (Paris).
      Domicile: Passy (Paris) Grande-rue, 9
    - Succession, transport de droits, somme, 5388 f., 10 janvier 1851; MC/ET/XL/298
      Nom, qualité: (personne morale) Hertaut (hoirs).
      Relations: héritiers de l'intervenant 2.
      Nom, qualité: (M.) Hertaut, Francois Nicolas.
      Profession: propriétaire, ingenieur civil, Paris (Paris).
      Domicile: Passy (Paris) avenue Saint-Denis, 3.
      Nom, qualité: (Mme ou Mlle) Michaut, Arsene Francoise Julie.
      Relations: veuve de l'intervenant 2
    - Vente, terre, 68 centiares, prix, 100 f, Passy (Paris) la Butte., 11 janvier 1851; MC/ET/XL/298
      Nom, qualité: (M.) Olivier, Jean Ferdinand.
      Profession: propriétaire, commissaire-priseur (honoraire), Paris (Paris).
      Domicile: Paris (Paris) rue des Petites-Ecuries, 50.
      Nom, qualité: (M.) Avrial, Michel.
      Profession: négociant, Paris (Paris).
      Domicile: Paris (Paris) rue du Faubourg-Poissonniere, 9
    - Certificat de propriété, requisition, rente etat 5%, 99 f., 12 janvier 1851; MC/ET/XL/298
      Nom, qualité: (Mme ou Mlle) Barriol, Jeanne Adelaide.
      Profession: employee aux tabacs, Paris (Paris).
      Domicile: Paris (Paris) rue de la Vierge, 19.
      Relations: veuve de l'intervenant 2, héritier de l'intervenant 2.
      Nom, qualité: (M.) Derimentiche, Jean Michel.
      Profession: peintre en voitures, Paris (Paris).
      Domicile: Paris (Paris) rue de la Vierge, 19
    - Vente, maison, 8500 f, Auteuil (Paris) Porte des Princes, la Queue-du-Bois., 12 janvier 1851; MC/ET/XL/298
      Nom, qualité: (personne morale) Gilbert (hoirs).
      Relations: enfants de l'intervenant 2, 01MRS02.
      Nom, qualité: (M.) Gilbert, Jean Louis.
      Profession: blanchisseur de linge (ancien), Paris (Paris).
      Domicile: Auteuil (Paris) Porte-des-Princes.
      Nom, qualité: (M.) Rousseau, Charles Clement.
      Profession: fabricant de peignes, Paris (Paris).
      Domicile: Paris (Paris) rue Aumaire, 47
    - Obligation, emprunt, fourniture de marchandises, 12072 f., 13 janvier 1851; MC/ET/XL/298
      Nom, qualité: (M.) Leroy, Louis Mathieu.
      Profession: propriétaire, cultivateur, Paris (Paris).
      Domicile: Passy (Paris) rue du Bel-Air, 12.
      Nom, qualité: (M.) Courtier, Adolphe.
      Profession: grainetier (marchand), Paris (Paris).
      Domicile: Paris (Paris) rue de Longchamp, 23
    - Succession, inventaire apres décès., 13 janvier 1851; MC/ET/XL/298
      Nom, qualité: (Mme ou Mlle) Cabot, Louise Desiree.
      Domicile: Auteuil (Paris) Porte des Princes.
      Relations: épouse de l'intervenant 2.
      Nom, qualité: (M.) Gilbert, Pierre Honore.
      Domicile: Auteuil (Paris) Porte des Princes
    - Mariage., 14 janvier 1851; MC/ET/XL/298
      Nom, qualité: (M.) Caillaud, Louis Auguste.
      Profession: propriétaire, conducteur de maconnerie, Paris (Paris).
      Domicile: Passy (Paris) rue Vital, 21.
      Nom, qualité: (M.) Caillaud, Medard.
      Nom, qualité: (Mme ou Mlle) Devilliers, Marie Adrienne Elisabeth.
      Profession: blanchisseuse (ouvriere), Paris (Paris).
      Nom, qualité: (M.) Devilliers, Felix.
      État civil: décédé
    - Renonciation à legs universel., 14 janvier 1851; MC/ET/XL/298
      Nom, qualité: (M.) Vaquerie, Charles Delphin.
      Profession: marchand de bois, Paris (Paris).
      Relations: époux de l'intervenant 2.
      Nom, qualité: (Mme ou Mlle) Gorniot, Aimee Francois Josephine.
      Domicile: Passy (Paris) rue Neuve-de-l'Eglise, 4
    - Prorogation, delai de reglement de dette, 5000 f., 15 janvier 1851; MC/ET/XL/298
      Nom, qualité: (M.) Dumas, Pierre Alexandre.
      Domicile: Passy (Paris) Grande-rue, 4.
      Nom, qualité: (M.) Dupuis, Pierre Francois.
      Profession: faiencier (marchand), Paris (Paris).
      Domicile: Paris (Paris) rue du Faubourg-du-Temple, 90
    - Procuration acte, acceptation de donation., 15 janvier 1851; MC/ET/XL/298
      Nom, qualité: (M.) Leroy, Julien Jean.
      Profession: marchand des quatre-saisons, Paris (Paris).
      Domicile: Passy (Paris) Grande-rue, 16.
      Relations: donateur(s) de l'intervenant 3.
      Nom, qualité: (Mme ou Mlle) Boyer, Mmarie.
      Relations: épouse de l'intervenant 1, fille de l'intervenant 3, donateur(s) de l'intervenant 3.
      Intervenant 3, indirect:
      Nom, qualité: (Mme ou Mlle) Boyer, Francoise Jeanne.
      Domicile: Lignieres-la-Doucelle (Mayenne).
      Intervenant 4, en deuxième partie:
      Nom, qualité: (M.) Loget, Emmanuel.
      Domicile: Lignieres-la-Doucelle (Mayenne)
    - Quittance, solde de paiement de maison, 4050 f sur 36100 f, Passy (Paris) rue de la Tour, 3., 16 janvier 1851; MC/ET/XL/298
      Nom, qualité: (M.) Berard, Francois Firmin.
      Profession: gendarme (ancien), employe d'octroi, Paris (Paris).
      Domicile: Passy (Paris) quai Debilly, 10.
      Nom, qualité: (M.) Cail, Jean Francois.
      Profession: manufacturier, Paris (Paris).
      Domicile: Passy (Paris) quai Debilly, 46
    - Vente, terrain, 4000 f, Passy (Paris) les Grandes-Places., 18 janvier 1851; MC/ET/XL/298
      Nom, qualité: (M.) Malezieux, Jean Louis.
      Domicile: Paris (Paris) rue Neuve-des-Mathurins, 26.
      Nom, qualité: (M.) Laurent, Aubin Louis Francois.
      Profession: paveur (maitre), Paris (Paris).
      Domicile: Passy (Paris) rue du Moulin, 8
    - Bail, atelier, 300 f, Passy (Paris) rue du Ranelagh X quai de Passy X rue Guillou., 19 janvier 1851; MC/ET/XL/298
      Nom, qualité: (M.) Goedert, Lamber.
      Profession: marchand de vin, traiteur, Paris (Paris).
      Domicile: Passy (Paris) rue du Ranelagh X rue Guillou.
      Nom, qualité: (M.) Cacheleux, Pierre Elie.
      Profession: menuisier (maitre), Paris (Paris).
      Domicile: Auteuil (Paris) rue des Patures, 11
    - Vente, terrain, 2 ares, 240 f, Passy (Paris) Calvaire (le)., 20 janvier 1851; MC/ET/XL/298
      Nom, qualité: (Mme ou Mlle) Toutain, Marie Marguerite.
      Domicile: Auteuil (Paris) rue de la Source, 2.
      Nom, qualité: (M.) Sejourne, Louis Simon.
      Profession: propriétaire, négociant, Paris (Paris).
    - Certificat de propriété, requisition, rente etat 3%, 39 f., 20 janvier 1851; MC/ET/XL/298
      Nom, qualité: (Mme ou Mlle) Verrier, Josephine Alexandrine.
      Domicile: Passy (Paris) rue Vineuse, 25.
      Relations: épouse de l'intervenant 2, héritier de l'intervenant 3.
      Nom, qualité: (M.) Duclos, Joseph Theophile.
      Profession: menuisier en batiments, Paris (Paris).
      Nom, qualité: (Mme ou Mlle) Teissier, Marie.
      Profession: journaliere, Paris (Paris).
      Domicile: Paris (Paris) boulevard de l'Hopital, 47.
      Relations: épouse de l'intervenant 4.
      Nom, qualité: (M.) Verrier, Edme Francois.
      Domicile: Passy (Paris) rue Vineuse, 17
    - Succession, notoriete., 20 janvier 1851; MC/ET/XL/298
    - Mainlevee, hypotheques., 22 janvier 1851; MC/ET/XL/298
      Nom, qualité: (M.) Burdett, Richard Wright.
      Profession: rentier.
      Domicile: Paris (Paris) rue de Menars, 6.
      Relations: héritier de l'intervenant 4.
      Nom, qualité: (Mme ou Mlle) Burdett, Elisabeth.
      Domicile: Vaugirard (Paris) chemin de la Gaite, 5.
      Relations: veuve de l'intervenant 3, héritier de l'intervenant 4.
      Nom, qualité: (M.) Cels, Francois.
      Nom, qualité: (M.) Burdett, William.
      Domicile: Passy (Paris) Grande-rue, 46.
      Intervenant 5, en deuxième partie:
      Nom, qualité: (M.) Le Chevalier, Francois Noel.
      Domicile: Paris (Paris) rue Fromenteau, 3
    - Traite, remplacement de service militaire, 500 f., 22 janvier 1851; MC/ET/XL/298
      Nom, qualité: (M.) Cusset, Desire Francois.
      Profession: grenadier.
      Domicile: Paris (Paris) Esplanade des Invalides.
      Relations: remplacé(e) par l'intervenant 02.
      Nom, qualité: (M.) Gau, Dominique Marie.
      Profession: soldat d'infanterie.
      Domicile: Paris (Paris) Esplanade des Invalides
    - Ratification, adjudication de terre, 3561 m2, 8300 f, Passy (Paris) Chaise (la)., 25 janvier 1851; MC/ET/XL/298
      Domicile: Paris (Paris) rue du Faubourg-Poissonniere, 9.
      Relations: adjudicataire des biens de l'intervenant 2.
      Nom, qualité: (personne morale) Hertaut (hoirs)
    - Certificat de propriété, requisition, rente etat 5%, 7 f., 25 janvier 1851; MC/ET/XL/298
      Nom, qualité: (M.) Duchateau, Charles Adolphe.
      Profession: artiste, Barcelone (espagne), Theatre du Lycee.
      Domicile: Barcelone (espagne).
      Relations: héritier de l'intervenant 2.
      Nom, qualité: (M.) Duchateau, Pierre Victor.
      Profession: domestique, Paris (Paris).
      Domicile: Passy (Paris) rue de Seine, 2
    - Succession, notoriete., 25 janvier 1851; MC/ET/XL/298
    - Mainlevee, hypotheque., 27 janvier 1851; MC/ET/XL/298
      Nom, qualité: (Mme ou Mlle) Trenard, Marguerite.
      Domicile: Passy (Paris) Grande-rue, 10.
      Nom, qualité: (M.) Huet, Abraham Charles Fructidor.
      Profession: employe au ministère de la guerre, Paris (Paris).
      Relations: veuve de l'intervenant 3.
      Domicile: Passy (Paris) avenue Saint-Denis, 3
    - Vente, terrain, 1400 f, Passy (Paris) Carriere de la Mere-Bontemps., 27 janvier 1851; MC/ET/XL/298
      Nom, qualité: (M.) Guichard De Mareil, Alphonse Auguste.
      Domicile: Passy (Paris) Grande-rue, 68.
      Nom, qualité: (M.) Dorn, Jean Baptiste.
      Profession: boucher (marchand), Paris (Paris).
      Domicile: Passy (Paris) rue de Pompe, 50
    - Testament., 28 janvier 1851; MC/ET/XL/298
      Nom, qualité: (Mme ou Mlle) Bizette, Thomaze.
      Domicile: Paris (Paris) boulevard Saint-Martin, 6.
      Nom, qualité: (M.) Maitre, Joseph Marie.
    - Cession, brevet d'invention pour equilibrer la pression des becs de gaz., 28 janvier 1851; MC/ET/XL/298
      Nom, qualité: (M.) Marchessaux, Rene Emile.
      Profession: fabricant de gaz, Orleans (Loiret).
      Domicile: Orleans (Loiret).
      Nom, qualité: (M.) Launay, Charles Theodule.
      Domicile: Batignolles (les) (Paris) rue Saint-Louis, 25.
      Nom, qualité: (M.) Dupont-Blondel, Louis Joseph.
      Domicile: Paris (Paris) boulevard Bonne-Nouvelle, 31.
      Nom, qualité: (M.) Leroux, Charles Maurice Emmanuel.
      Profession: employe, Paris (Paris).
      Domicile: Paris (Paris) rue Roquepine, 8
    - Quittance, paiement d'adjudication de terre, 1000 m2, 1421 f, Passy (Paris) Calvaire (le)., 29 janvier 1851; MC/ET/XL/298
      Nom, qualité: (M.) Hertaut, Auguste Jean Edouard.
      Profession: ingenieur geometre, Paris (Paris).
      Nom, qualité: (M.) Morel, Theophile.
      Domicile: Paris (Paris) rue de la Reforme, 63
    - Quittance, paiement d'adjudication de terre, 500 m2, 988 f, Passy (Paris) Chaise (la)., 31 janvier 1851; MC/ET/XL/298
      Nom, qualité: (M.) Puichevrier, Sylvain.
      Domicile: Paris (Paris) rue Notre-Dame-des-Victoires, 8
    - Quittance, paiement d'adjudication de terres, 3561 m2, 8609 f, Passy (Paris) Chaise (la)., 31 janvier 1851; MC/ET/XL/298
      Nom, qualité: (M.) Hertaut, Nicolas Francois.
    - Quittance, paiement d'adjudication de terre, 137 m2, 203 f, Passy (Paris) Chaise (la)., 31 janvier 1851; MC/ET/XL/298
      Nom, qualité: (M.) Sert, Joseph Eugene.
      Profession: menuisier, Paris (Paris).
      Domicile: Paris (Paris) rue Bailleul, 10
    - Quittance, paiement d'adjudication de terre, 257 m2, 438 f, Passy (Paris) Basses-Bauches (les)., 31 janvier 1851; MC/ET/XL/298
      Nom, qualité: (M.) Peltier, Jules Marie.
      Profession: jardinier, Paris (Paris).
      Domicile: Passy (Paris) Sente des Bauches, 15
    - Quittance, paiement d'adjudication de terre, 412 m2, 866 f, Passy (Paris) Calvaire (le)., 31 janvier 1851; MC/ET/XL/298
      Nom, qualité: (M.) Lettu, Jean.
      Profession: nourrisseur, Paris (Paris).
      Domicile: Passy (Paris) Enceinte du Bois de Boulogne, 17
    - Quittance, paiement d'adjudication de terres, 1000 m2, 1935 f, Passy (Paris) Calvaire (le)., 31 janvier 1851; MC/ET/XL/298
      Nom, qualité: (M.) Delondre, Louis Saint-Amand.
      Domicile: Paris (Paris) rue Chauchat, 9
    - Quittance, paiement d'adjudication de terre, 180 m2, 305 f, Passy (Paris) Chaise (la)., 31 janvier 1851; MC/ET/XL/298
      Nom, qualité: (M.) Bertin, Alexandre.
      Profession: joaillier, Paris (Paris).
      Domicile: Paris (Paris) rue de la Chaussée-d'Antin, 10
    - Quittance, paiement d'adjudication de terre, 177 m2, 295 f, Passy (Paris) Calvaire (le)., 31 janvier 1851; MC/ET/XL/298
      Intervenant 3, en première partie:
      Nom, qualité: (M.) Dutertre, Jacques.
      Domicile: Passy (Paris) rue de la Glaciere, 23
    - Quittance, paiement d'adjudication de terre, 917 m2, 774 f, Passy (Paris)., 31 janvier 1851; MC/ET/XL/298
      Domicile: Paris (Paris) avenue Saint-Denis, 3.
      Nom, qualité: (Mme ou Mlle) Andrieux, Clotilde Justine.
      Profession: professeur de dessin, Paris (Paris).
      Domicile: Paris (Paris) place du Palais-National, 241
    - Quittance, paiement d'adjudication de terre, 500 m2, 2445 f, Passy (Paris) Butte-A-l'Empereur (la)., 31 janvier 1851; MC/ET/XL/298
      Nom, qualité: (M.) Demion, Charles.
      Domicile: Paris (Paris) rue de Grenelle-Saint-Germain, 130
    - Quittance, paiement d'adjudication de terre, 300 m2, 478 f, Passy (Paris) Calvaire (le)., 31 janvier 1851; MC/ET/XL/298
      Nom, qualité: (M.) Dambournet, Etienne.
      Profession: serrurier, Paris (Paris).
      Domicile: Paris (Paris) rue des Colonnes, 6
    - Vente, terre, 6500 m2, 2000 f, Passy, auteuil (75, 75)., 2 février 1851; MC/ET/XL/298
      Nom, qualité: (Mme ou Mlle) Camus De La Guibourgere, Alexandrine Louise.
      Domicile: Passy (Paris) rue Franklin, 3.
      Nom, qualité: (M.) Auge De Fleury, Josue Alexis.
      Nom, qualité: (Mme ou Mlle) Auge De Fleury, Marie Alexandrine Louise.
      Domicile: Paris (Paris) rue du Dragon, 21.
      Nom, qualité: (M.) Louvet, Florent.
      Profession: juge, Paris (Paris).
      Intervenant 5, en première partie:
      Nom, qualité: (M.) Auge De Fleury, Louis Felix.
      Domicile: Paris (Paris) rue de Chaillot, 74.
      Intervenant 6, en première partie:
      Nom, qualité: (M.) Auge De Fleury, Jean Louis Nepomucene Raoul.
      Profession: avocat, Paris (Paris).
      Domicile: Paris (Paris) rue Franklin, 3.
      Intervenant 7, en deuxième partie:
      Nom, qualité: (M.) Cosnard, Louis Felix.
      Domicile: Passy (Paris) rue Franklin, 14
    - Vente, terres, 5650 m2, 1900 f, Auteuil, passy (Paris)., 2 février 1851; MC/ET/XL/298
      Nom, qualité: (personne morale) Auge De Fleury (hoirs).
      Nom, qualité: (Mme ou Mlle) Forceville, Marie Emilie Joseph.
      Domicile: Passy (Paris) rue des Carrieres, 45.
      Relations: veuve de l'intervenant 4.
      Nom, qualité: (M.) Moity, Antoine Joseph Aime.
      Nom, qualité: (M.) Moity, Wilfrid Aime.
      Profession: lieutenant de vaisseau, directeur du port, Mostaganem (algerie).
      Domicile: Mostaganem (algerie).
      Intervenant 6, en deuxième partie:
      Nom, qualité: (M.) Moity, Jules Aime.
      Profession: architecte, Paris (Paris).
      Domicile: Paris (Paris) rue Notre-Dame-de-Lorette, 17.
      Nom, qualité: (Mme ou Mlle) Moity, Alexandrine Clara.
      Domicile: Passy (Paris) rue Carrieres, 45
    - Quittance, paiement d'adjudication de terre, 100 m2, 530 f, Passy (Paris) Basses-Bauches (les)., 3 février 1851; MC/ET/XL/298
      Nom, qualité: (M.) Chabrie, Martin Barthelemy.
      Profession: fabricant de lampes, Paris (Paris).
      Domicile: Paris (Paris) rue Neuve-des-Petits-Champs, 22
    - Autorisation, acceptation de donation-partage., 6 février 1851; MC/ET/XL/298
      Nom, qualité: (M.) Aymard, Joseph.
      Profession: terrassier, Ternes (Paris).
      Domicile: Ternes (les) (Paris) rue des Acacias, 30.
      Nom, qualité: (Mme ou Mlle) Vialfond, Marie.
      Relations: épouse de l'intervenant 1, fille de l'intervenant 3.
      Nom, qualité: (M.) Vialfond, Jean.
      Profession: sabotier, Tourzel (Puy-de-Dôme).
      Domicile: Tourzel (Puy-de-Dôme)
    - Bail, maison, boutique, 200 f, Puteaux (Hauts-de-Seine)., 6 février 1851; MC/ET/XL/298
      Nom, qualité: (M.) Goedert, Laurent.
      Nom, qualité: (M.) Dray, Pierre Joseph.
      Profession: traiteur, Puteaux (Hauts-de-Seine).
      Domicile: Puteaux (Hauts-de-Seine)
    - Mainlevee, hypotheque., 6 février 1851; MC/ET/XL/298
      Nom, qualité: (M.) Helffer, Jean Frederic.
      Domicile: Auteuil (Paris) Grande-rue, 29.
      Nom, qualité: (M.) Colovrai, Joseph.
      Profession: valet-de-chambre, Paris (Paris).
      Domicile: Auteuil (Paris) Grande-rue, 29
    - Donation entre epoux., 6 février 1851; MC/ET/XL/298
      Nom, qualité: (Mme ou Mlle) Motin, Louise Charlotte.
      Domicile: Paris (Paris) rue Saint-Louis-en-l'Ile, 57.
      Nom, qualité: (M.) Sauvage, Charles Pierre Napoleon.
      Profession: couvreur, Paris (Paris).
      Domicile: Paris (Paris) rue Saint-Louis-en-l'Ile, 57
    - Donation entre epoux., 6 février 1851; MC/ET/XL/298
      Domicile: Paris (Paris) rue Saint-Louis-en-l'Ile.
    - Donation entre epoux., 6 février 1851; MC/ET/XL/298
      Nom, qualité: (Mme ou Mlle) Jacob, Marie.
      Domicile: Passy (Paris) rue des Moulins, 26.
      Nom, qualité: (M.) Laniaz, Francois.
      Domicile: Passy (Paris) rue des Moulins, 26
    - Donation entre epoux., 6 février 1851; MC/ET/XL/298